# 互联网平台前期为了宣传免费将自己版权的音乐对听众播放是否按照视同销售处理？

提问人：嫂嫂自重 时间：2017-11-04 11:07:47
某客户，将自己编写并录制的歌曲在网络平台上早期为了增加影响力免费向听众播放会计及税务上该如何处理？ 会计上是否不应该确认收入？ 增值税是否需要按照视同销售计征增值税？

回答人：chenyiwei
基本赞同你的理解。会计上因无经济利益流入而不确认收入；税法上需按视同销售缴纳增值税。

提问人：polariswong 时间：2017-11-05 07:05:48
我觉得要看收入模式， 例如百度公司免费提供搜索，不应该视同销售。 当年 263 公司提供收费邮箱的时候，其他提供免费邮箱的企业即使在增值税制度下也不应该就其免费邮箱服务视同销售。 企业提供免费音乐不代表必然需要视同销售。例如最近比较火的窦唯作曲作曲的“魔域手游”的主题曲《重返魔域》在互联网免费试听，作为手游的配套主题曲，个人认为增值税上无需视同销售。

回答人：chenyiwei
这种特定手游的主题曲，还是为了推广该手游，本质上不具备独立的商业价值，与可以独立授权的音乐作品还是存在差异的。